lib/uk_UA.aff
SFX W витися ів'єтеся [бдз]витися
SFX W витися ів'єтесь [бдз]витися
SFX W витися ів'ються [бдз]витися
SFX W питися іп'юся [бдз]питися
SFX W питися іп'юсь [бдз]питися
SFX W питися іп'єшся [бдз]питися
SFX W питися іп'ється [бдз]питися
SFX W питися іп'ємося [бдз]питися
SFX W питися іп'ємось [бдз]питися
SFX W питися іп'ємся [бдз]питися
SFX W питися іп'єтеся [бдз]питися
SFX W питися іп'єтесь [бдз]питися
SFX W питися іп'ються [бдз]питися
SFX W стерти зітру (^|[^о])стерти
SFX W сперти зіпру (^|[^о])сперти
SFX W стерти зітреш (^|[^о])стерти
SFX W сперти зіпреш (^|[^о])сперти
SFX W стерти зітре (^|[^о])стерти
SFX W сперти зіпре (^|[^о])сперти
SFX W стерти зітремо (^|[^о])стерти
SFX W сперти зіпремо (^|[^о])сперти
SFX W стерти зітрем (^|[^о])стерти
SFX W сперти зіпрем (^|[^о])сперти
SFX W стерти зітрете (^|[^о])стерти
SFX W сперти зіпрете (^|[^о])сперти
SFX W стерти зітруть (^|[^о])стерти
SFX W сперти зіпруть (^|[^о])сперти
SFX W стерти зітри (^|[^о])стерти
SFX W сперти зіпри (^|[^о])сперти
SFX W стерти зітрімо (^|[^о])стерти
SFX W сперти зіпрімо (^|[^о])сперти
SFX W стерти зітрім (^|[^о])стерти
SFX W сперти зіпрім (^|[^о])сперти
SFX W стерти зітріть (^|[^о])стерти
SFX W сперти зіпріть (^|[^о])сперти
SFX W ти ну (^|[^у])діти
SFX W ти неш (^|[^у])діти
SFX W ти не (^|[^у])діти
SFX W ти немо (^|[^у])діти
SFX W ти нем (^|[^у])діти
SFX W ти нете (^|[^у])діти
SFX W ти нуть (^|[^у])діти
SFX W ти нь (^|[^у])діти
SFX W ти ньмо (^|[^у])діти
SFX W ти ньте (^|[^у])діти
SFX W олоти елю олоти
SFX W олоти елеш олоти
SFX W олоти еле олоти
SFX W олоти елемо олоти
SFX W олоти елем олоти
SFX W олоти елете олоти
SFX W олоти елють олоти
SFX W олоти ели олоти
SFX W олоти елімо олоти
SFX W олоти елім олоти
SFX W олоти еліть олоти
SFX W ти нь яти
SFX W ти ньмо яти
SFX W ти ньте яти
SFX W ти 0 [бгзкрх]ти
SFX W ти ши [бгзкрх]ти
SFX W нутися ся [^оя]нутися
SFX W нути вши онути
SFX W спити зіп'ю спити
SFX W спити зіп'єш спити
SFX W спити зіп'є спити
SFX W спити зіп'ємо спити
SFX W спити зіп'єм спити
SFX W спити зіп'єте спити
SFX W спити зіп'ють спити
SFX W іти у віти
SFX W іти еш віти
SFX W іти е віти
SFX W іти емо віти
SFX W іти ем віти
SFX W іти ете віти
SFX W іти ять віти
SFX W іти и віти
SFX W іти імо віти
SFX W іти ім віти
SFX W іти іть віти
SFX W ти ни [бгзкх]ти
SFX W ти німо [бгзкх]ти
SFX W ти нім [бгзкх]ти
SFX W ти ніть [бгзкх]ти
SFX W слати стелю (^|[^і])слати
SFX W слати стелеш (^|[^і])слати
SFX W слати стеле (^|[^і])слати
SFX W слати стелемо (^|[^і])слати
SFX W слати стелем (^|[^і])слати
SFX W слати стелете (^|[^і])слати
SFX W слати стелють (^|[^і])слати
SFX W слати стели (^|[^і])слати
SFX W слати стелімо (^|[^і])слати
SFX W слати стелім (^|[^і])слати
SFX W слати стеліть (^|[^і])слати
SFX W вити ів'ю [бдз]вити
SFX W вити ів'єш [бдз]вити
SFX W вити ів'є [бдз]вити
SFX W вити ів'ємо [бдз]вити
SFX W вити ів'єм [бдз]вити
SFX W вити ів'єте [бдз]вити
SFX W вити ів'ють [бдз]вити
SFX W іслати стелю іслати
SFX W іслати стелеш іслати
SFX W іслати стеле іслати
SFX W іслати стелемо іслати
SFX W іслати стелем іслати
SFX W іслати стелете іслати
SFX W іслати стелють іслати
SFX W іслати стели іслати
SFX W іслати стелімо іслати
SFX W іслати стелім іслати
SFX W іслати стеліть іслати
SFX W ти ну [бгзкхя]ти
SFX W ти неш [бгзкхя]ти
SFX W ти не [бгзкхя]ти
SFX W ти немо [бгзкхя]ти
SFX W ти нем [бгзкхя]ти
SFX W ти нете [бгзкхя]ти
SFX W ти нуть [бгзкхя]ти
SFX W іслатися стелюся іслатися
SFX W іслатися стелюсь іслатися
SFX W іслатися стелешся іслатися
SFX W іслатися стелеться іслатися
SFX W іслатися стелемося іслатися
SFX W іслатися стелемось іслатися
SFX W іслатися стелемся іслатися
SFX W іслатися стелетеся іслатися
SFX W іслатися стелетесь іслатися
SFX W іслатися стелються іслатися
SFX W іслатися стелися іслатися
SFX W іслатися стелись іслатися
SFX W іслатися стелімося іслатися
SFX W іслатися стелімось іслатися
SFX W іслатися стелімся іслатися
SFX W іслатися стеліться іслатися
SFX W ітися уся удітися
SFX W ітися усь удітися
SFX W ітися ешся удітися
SFX W ітися еться удітися
SFX W ітися емося удітися
SFX W ітися емось удітися
SFX W ітися емся удітися
SFX W ітися етеся удітися
SFX W ітися етесь удітися
SFX W ітися яться удітися
SFX W ітися ися удітися
SFX W ітися ись удітися
SFX W ітися імося удітися
SFX W ітися імось удітися
SFX W ітися імся удітися
SFX W ітися іться удітися
SFX W ти ну тріти
SFX W ти неш тріти
SFX W ти не тріти
SFX W ти немо тріти
SFX W ти нем тріти
SFX W ти нете тріти
SFX W ти нуть тріти
SFX W ти нь тріти
SFX W ти ньмо тріти
SFX W ти ньте тріти
SFX W тися нуся (^|[^у])дітися
SFX W тися нусь (^|[^у])дітися
SFX W тися нешся (^|[^у])дітися
SFX W тися неться (^|[^у])дітися
SFX W тися немося (^|[^у])дітися
SFX W тися немось (^|[^у])дітися
SFX W тися немся (^|[^у])дітися
SFX W тися нетеся (^|[^у])дітися
SFX W тися нетесь (^|[^у])дітися
SFX W тися нуться (^|[^у])дітися
SFX W тися нься (^|[^у])дітися
SFX W тися ньмося (^|[^у])дітися
SFX W тися ньмось (^|[^у])дітися
SFX W тися ньтеся (^|[^у])дітися
SFX W тися ньтесь (^|[^у])дітися
SFX W тися йся [бвлп]итися
SFX W тися йсь [бвлп]итися
SFX W тися ймося [бвлп]итися
SFX W тися ймось [бвлп]итися
SFX W тися йтеся [бвлп]итися
SFX W тися йтесь [бвлп]итися
SFX W тися нуся [бгзкхя]тися
SFX W тися нусь [бгзкхя]тися
SFX W тися нешся [бгзкхя]тися
SFX W тися неться [бгзкхя]тися
SFX W тися немося [бгзкхя]тися
SFX W тися немось [бгзкхя]тися
SFX W тися немся [бгзкхя]тися
SFX W тися нетеся [бгзкхя]тися
SFX W тися нетесь [бгзкхя]тися
SFX W тися нуться [бгзкхя]тися
SFX W лити іллю [бвдз]лити
SFX W лити іллєш [бвдз]лити
SFX W лити іллє [бвдз]лити
SFX W лити іллємо [бвдз]лити
SFX W лити іллєм [бвдз]лити
SFX W лити іллєте [бвдз]лити
SFX W лити іллють [бвдз]лити
SFX W тися лася [^ус]тися
SFX W тися лась [^ус]тися
SFX W тися лося [^ус]тися
SFX W тися лось [^ус]тися
SFX W тися лися [^ус]тися
SFX W тися лись [^ус]тися
SFX W нутися вся [оя]нутися
SFX W нутися всь [оя]нутися
SFX W нутися вшись онутися
